臺灣高等法院臺中分院刑事判決　
111年度上易字第783號
上  訴  人  
即  被  告  林顯堂

                    住彰化縣○○市○○里○○街000巷0號0                      樓
輔  佐  人  江玉花
上列上訴人即被告因恐嚇危害安全案件，不服臺灣彰化地方法院
111年度易字第430號，中華民國111年7月18日第一審判決（起訴
案號：臺灣彰化地方檢察署110年度偵字第7743號），提起上訴
，本院判決如下：
    主    文
上訴駁回。
    犯罪事實
一、林顯堂與張春圓都是住在彰化縣○○市○○街000巷0號○○○○大樓
    的住戶，雙方因張春圓在住宅內養狗之事，不時發生爭執。
    詎林顯堂於民國109年11月8日15時55分許，在○○○○大樓前，
    與張春圓發生爭吵時，竟基於恐嚇之犯意，對張春圓恫稱：
    「我不會讓你好睡」、「欲甲你打斷腳，挖眼睛」、「每天
    都會給你加班」（臺語）等語，以此加害身體之事恫嚇張春
    圓，使張春圓心生畏懼，致生危害於安全。
二、案經彰化縣警察局員林分局報告及張春圓訴請臺灣彰化地方
    檢察署檢察官偵查起訴。
    理    由
一、證據能力部分：
　　本案以下採為判決基礎之證據，其性質屬被告以外之人於審
    判外之陳述而屬傳聞證據者，檢察官、上訴人即被告林顯堂
    （下稱被告）於本院準備程序時均表示同意有證據能力（見
    本院卷第39頁），且檢察官、被告就該等審判外之陳述，均
    未再於言詞辯論終結前爭執其證據能力或聲明異議，本院審
    酌上開傳聞證據作成時之情況，核無違法取證及證明力明顯
    過低之瑕疵，為證明犯罪事實所必要，亦認為以之作為證據
    為適當，依刑事訴訟法第159條之5之規定，應認該等證據均
    具有證據能力。
二、認定犯罪事實所憑之證據及理由：
　  訊據被告坦承有於上揭時、地，對告訴人即證人張春圓稱：
    「我不會讓你好睡」、「欲甲你打斷腳，挖眼睛」、「每天
    都會給你加班」（臺語）等語之事實，惟否認有何恐嚇犯行
    ，辯稱：伊只是要嚇唬證人張春圓，並不是要恐嚇她。被告
    之輔佐人江玉花則陳述被告與證人張春圓是互罵，而互罵本
    來就沒有好話等語。經查：
　㈠被告有在上開時、地對證人張春圓說「我不會讓你好睡」、
    「欲甲你打斷腳，挖眼睛」、「每天都會給你加班」（臺語
    ）等語之事實，業據被告於偵查、原審及本院審理時均自白
    不諱（見第7743號偵卷第17頁、第94頁、原審卷第29頁、第
    31-33頁、本院卷第32頁、第48頁），核與證人張春圓於警
    詢、偵訊中關於此部分證述之情節大致相符（見偵卷第22-2
    3 、第111頁），又被告與證人張春圓當日之對話為證人張
    春圓錄音，被告確有對證人張春圓為上開言詞，亦有證人張
    春圓提出之譯文在卷可佐（見他卷第19頁），足認被告此部
    分之自白與事實相符，應為可採。
　㈡被告雖辯稱伊只是要嚇唬證人張春圓，並不是要恐嚇她等語
    。惟按刑法第305條之恐嚇罪，所稱以加害生命、身體、自
    由、名譽、財產之事，恐嚇他人者，係指以使人生畏怖心為
    目的，而通知將加惡害之旨於被害人而言（最高法院52年台
    上字第751號判決意旨參照）。又刑法第305條恐嚇危害安全
    罪所保護之法益，係為個人免於恐懼之意思決定自由，因此
    祇須行為人客觀上將加害生命、身體、自由、名譽與財產等
    事項通知他人，而該通知事項，依其所通知之方法、態樣、
    內容，以社會一般觀念加以客觀判斷，確足以使受到惡害通
    知之人心生畏懼，致危及其在社會日常生活之安全感，即應
    成立本罪。恐嚇罪之成立並不以行為人真有加害之意為必要
    ，而被害人是否心生畏懼，依前所述，亦應本於社會客觀經
    驗法則以為判斷基準。本案被告與證人張春圓屢有爭吵，被
    告對證人張春圓為上開言詞，依照一般有理解事務能力之人
    所明瞭之意含，解讀該等文字之客觀文義，係表達欲加害他
    人身體之意，以使他人心生畏懼為目的，客觀上已足以使受
    通知者心生恐懼而有不安之感受，自屬惡害的通知而為恐嚇
    行為。且被告於原審及本院審理時亦自承其是要嚇唬證人張
    春圓之意思，自屬恐嚇行為；而證人張春圓亦因被告此恫嚇
    之言語而心生畏懼，亦據證人張春圓於偵查時證述明確（見
    偵卷第23頁）。是被告所為，顯已該當恐嚇之要件，被告所
    辯無恐嚇之意等詞，及被告之輔佐人陳述被告與證人張春圓
    是互罵，而互罵本來就沒有好話等語，均非可採。
　㈢綜上所述，本案事證明確，被告之犯行堪以認定，應予依法
    論科。　　　
三、論罪科刑：
    核被告所為，係犯刑法第305條之恐嚇危害安全罪。
四、上訴駁回理由之說明：
    原審法院因認被告之罪證明確，適用刑法第305條規定，並
    以行為人之責任為基礎，審酌被告為成年人，不知理性解決
    與證人張春圓間之糾紛，率以前揭言詞恐嚇證人張春圓，致
    證人張春圓心生畏懼，實該非難。並兼衡被告並無前科，有
    臺灣高等法院被告前案紀錄表可稽，素行尚佳，犯後大致坦
    承犯行，暨被告自陳係國中肄業學歷，之前從事推拿師工作
    ，家有配偶、2小孩均已成年之智識、家庭生活狀況等一切
    情狀，量處拘役30日，並諭知如易科罰金以新台幣1,000元
    折算1日之標準，核其採證及認事用法均無違誤，量刑亦屬
    妥適，應予維持。被告上訴意旨均仍否認有何恐嚇犯行，惟
    查被告確有在如事實欄所示之時、地，為恐嚇證人張春圓之
    事實，且被告辯稱伊只是要嚇唬證人張春圓，無恐嚇之意等
    情，尚非可採，已經本院審認如前所述，自不再贅述其理由
    ；此外，被告上訴未再提出任何有利之事證，其上訴為無理
    由，應予駁回。
五、據上論斷，應依刑事訴訟法第368條，判決如主文。
本案經檢察官黃智炫提起公訴，檢察官王清杰到庭執行職務。
中　　華　　民　　國　　111 　年　　11　　月　  9   　日
            刑事第五庭  審判長法  官  張  智  雄
                              法  官  游  秀  雯
                              法  官  林  源  森
以上正本證明與原本無異。
不得上訴。
                              書記官  江  玉  萍
　　　　　　　　　　　　　　　
中　　華　　民　　國　　111 　年　　11　　月　　9 　　日

附錄論罪科刑法條全文：
中華民國刑法第305條
以加害生命、身體、自由、名譽、財產之事恐嚇他人，致生危害
於安全者，處2年以下有期徒刑、拘役或9千元以下罰金。